# 动迁补偿的现金流量

提问人：srmx1222 时间：2023-02-03 17:06:12
请问陈版，公司因公共利益整体搬迁，收到政府支付的动迁补偿，计入专项应付款，现金流量表应该列示在哪个科目，放在”收到的其他投资活动有关的现金“还是参考收到政府补助放在”收到其他经营活动有关的现金“？谢谢

回答人：chenyiwei
此类补偿首先还是针对资产的补助（被征收资产的成本或公允价值），故建议列作投资活动。